Sylvain Laugier

Développeur web full-stack JS

Paris

Compétences

http://sylvainlaugier.com 06 25 06 69 04 sylvain.laugier.net@gmail.com

Professionnel du web depuis 5 ans, j'ai été chef de projet web pendant 2 ans et développeur pendant 3 ans dont la moitié au Canada. Polyvalent et autodidacte, j'aime mener à terme des projets web modernes et créatifs.

Front-end

JS ES6, TypeScript, ReactJS, Angular 2+, Jest, Redux, RxJS, Gatsby JS, Leaflet, Material-UI, WebRTC, MobX, SVG

Back-end

Node.JS, MongoDB, Express, Python, Pandas, Neo4J, NestJs

DevOps

Debian, Git, Docker, AWS, Netlify, Heroku, Google Cloud Platform

Générales

Anglais courant, Adobe Photoshop/Illustrator/Première, SEO, Jira, relations client, gestion de projets

Expérience

CloudRaker/ Développeur web JS full-stack

AOÛT 2020 À DÉCEMBRE 2021, MONTRÉAL, CANADA

CloudRaker est une agence créative et technologique Montréalaise

Au sein de l'équipe technologie, j'ai travaillé sur une demi-douzaine de projets différents dont la moitié en totale autonomie.

Exemples de projets :

- <u>LePanierBleu.ca</u>: plateforme commandée par le gouvernement du Québec pendant la crise du COVID permettant la mise en avant des commerçants et produits québécois, réalisé en équipe.
- Plate-forme d'envoi en interne de carte de vœux pour la banque Desjardins, projet réalisé en autonomie.

Environnement technique: Typescript, React, Angular, MobX, Nodejs, NestJS, Jest, MongoDb, Netlify, Google Cloud Platform

Balyo / Développeur web JS full-stack

JUIN 2018 À JANVIER 2020, PARIS

Balyo est une entreprise vendant des robots autonomes dédiés aux mouvements de charges dans les entrepôts.

Au sein d'une équipe de 5 ingénieurs du département innovation, j'ai travaillé à la création d'une plate-forme web permettant la gestion et la surveillance à distance de la flotte de robots autonomes.

Les principales fonctionnalités de la plate-forme :

- Téléversement d'une carte de l'entrepôt, mise à l'échelle et intégration dans la librairie cartographique Leaflet
- Affichage de la position et des informations de la flotte de robots

- en temps réel sur la carte grâce à une connexion websocket
- Prise de contrôle du robot à distance grâce à un contrôleur et un flux vidéo en direct bâti avec WebRTC

Environnement technique: Typescript, React, Angular, Redux, Nodejs, Express, Jest, MongoDb, Python, Flask, Docker, AWS

Equinoa Digital Agency/ Chef de Projet Web

DÉCEMBRE 2016 À JUIN 2018, PARIS

Equinoa est une agence web digitale parisienne vendant des services de création de site web et de marketing digital.

En tant que chef de projet, j'avais en charge la gestion de la totalité du cycle de vie de différents projets web:

- Initialisation du projet, organisation du calendrier, ateliers de conception client
- Rédaction du cahier des charges, allocation des ressources
- Encadrement et suivi du travail des designers et des développeurs
- Développement (HTML/CSS/JS/JQuery)
- Mise en ligne et gestion de la TMA

Devoteam/ Stage Marketing Digital

AOÛT 2013 À JUILLET 2014, PARIS

Devoteam est une entreprise de conseil et de services informatiques.

Pendant ce stage j'ai effectué des opérations de marketing digital et de management de communautés afin de développer la présence numérique de l'entreprise. J'ai également participé au développement d'un projet de management de la connaissance pour les collaborateurs de l'entreprise.

Formation

Grenoble Ecole De Management/ Diplôme d'études supérieur en management (maîtrise)

SEPTEMBRE 2012 À JUIN 2015, GRENOBLE, FRANCE

Spécialisation dans le marketing digital, le management de l'innovation et des start-ups

University of Jyväskylä / International Business Bachelor (Baccalauréat)

AOÛT 2011 À JUIN 2012, JYVÄSKYLÄ; FINLANDE

Année d'étude ERASMUS, spécialisation High Tech Management

IUT d'Aix-En-Provence / DUT Techniques de commercialisation

SEPTEMBRE 2009 À JUIN 2011, AIX-EN-PROVENCE, FRANCE

Cursus universitaire de 2 ans. Fondamentaux de la gestion d'entreprise.

Centres d'intérêt

Musique: pratique de plusieurs instruments

Sports: Running, musculation, badminton

Sciences et Arts: Physique, Astronomie, Psychologie, Cinéma, Jeux vidéos

Lecture: Fiction, Sociologie, Histoire, Philosophie